---
title: "Abgabe Testat"
author: "Daniel Jelski"
---

# Analyse und Interpretation

## Das Gesamtnetzwerk

```{r Gesamnetzwerk erstellen, echo=FALSE}

library(igraph)

# Einlesen der Edge- und Nodelist
el <- read.csv("https://raw.githubusercontent.com/Schnellski/Testat/main/dj032%20Edgelist.csv", header=T, as.is=T, sep = ",")
nodes <- read.csv("https://raw.githubusercontent.com/Schnellski/Testat/main/dj032%20Nodelist.csv", header=T, as.is=T, sep = ",")


# Matrix erstellen
edgematrix <-as.matrix(el)



# Zusammenführen von Edge- und Nodelist als igraph-Objekt s
s <- graph_from_data_frame(d=edgematrix, directed=T)
s

```


## Visualisierung


```{r Einfache Visualisierung des erstellten Objekt, fig.height=6, fig.width=10}

plot(s,
     asp=-3,
     layout=layout_nicely,
     vertex.size=5,
     vertex.frame.color=NA,
     edge.arrow.size=.4,
     vertex.color="red",
     vertex.label.cex=.5,
     vertex.label.color="black")
```
## Codebuch 

Das Codebuch befindet sich an folgender Stelle auf GitHub: https://github.com/Schnellski/Testat/blob/main/Codebuch.md


### Edgelist

from: Land bzw. Verein des Spielers/Rückennummer

to: Rückennummer des Spielers

weight: Transfersumme in 100.000 Euro Schritten, gerundet falls abweichend

season: transferfenster. nur erste Jahreszahl des Fensters als JJJJ verwenden

### Nodelist

id: Vereinsname/Rückennummer/Nationalität des Spielers

country: Land

name: Spielername/Vereinsname

type: Art des Akteurs (1: Spieler, 2: Verein)